【裁判字號】    95,台聲,186
【裁判日期】    950330
【裁判案由】    國家賠償
【裁判全文】
最高法院民事裁定              九十五年度台聲字第一八六號
    聲  請  人  甲○○
                乙○○
                丙○○
    共      同
    訴訟代理人  蔡俊有律師
上列聲請人因與桃園縣政府間請求國家賠償事件，對於中華民國
九十四年十一月十日本院裁定（九十四年度台上字第二０五六號
），聲請再審，本院裁定如下：
    主  文
聲請駁回。
聲請訴訟費用由聲請人負擔。
    理  由
本件聲請人主張本院九十四年度台上字第二０五六號確定裁定有
民事訴訟法第四百九十六條第一項第一款適用法規顯有錯誤之情
形，對之聲請再審，係以：相對人徵收伊所共有坐落桃園縣平鎮
市○○段第一六三二之一地號土地，伊就上開徵收土地之殘餘部
分即同段第一六三二地號土地，已依土地法第二百十七條聲請相
對人一併徵收，其怠於徵收並發給徵收補償費，自屬怠於執行職
務而侵害伊之權利，應負國家賠償責任。台灣高等法院九十四年
度重上國字第六號判決認相對人未依土地法第二百十七條規定一
併徵收系爭土地，於法有據，並無怠於執行職務情事，伊不得請
求相對人賠償，認事用法顯然不當。伊對上開判決提起上訴時，
業已指摘其認定違背土地法第二百十七條規定，原確定裁定謂伊
無具體之指摘，顯有未合云云，為其論據。
按上訴第三審法院，非以原判決違背法令為理由，不得為之。又
提起上訴，上訴狀內應記載上訴理由，表明原判決所違背之法令
及其具體內容，暨依訴訟資料合於該違背法令之具體事實，其依
民事訴訟法第四百六十九條之一規定提起上訴者，並應具體敘述
為從事法之續造、確保裁判之一致性或其他所涉及之法律見解具
有原則上重要性之理由。同法第四百六十七條、第四百七十條第
二項定有明文。又取捨證據認定事實屬於第二審法院之職權，若
其認定並不違背法令，即不許任意指摘其認定不當，以為上訴理
由。聲請人於前訴訟程序提起第三審上訴，係以：相對人未依伊
聲請一併徵收系爭土地並發放補償費，係怠於執行職務，前訴訟
程序第二審判決認相對人並無怠於執行職務情事，伊不得請求國
家賠償，顯有未合云云，為其理由。原確定裁定認聲請人所陳上
述理由，無非係就事實審法院取捨證據、認定事實之職權行使，
指摘其為不當，並就事實審已論斷者，泛言未論斷，而未表明前
訴訟程序第二審判決所違背之法令及其具體內容，暨依訴訟資料
合於該違背法令之具體情事，並具體敘述為從事法之續造、確保
裁判之一致性或其他所涉及之法律見解具有原則上重要性之理由
。因認其上訴為不合法，以裁定駁回其上訴，經核並無適用法規
顯有錯誤之情形。聲請意旨，聲明廢棄原確定裁定，非有理由。
據上論結，本件聲請為無理由。依民事訴訟法第九十五條、第七
十八條，裁定如主文。
中    華    民    國  九十五  年    三    月   三十   日
                      最高法院民事第一庭
                          審判長法官  林  奇  福
                                法官  陳  國  禎
                                法官  陳  重  瑜
                                法官  黃  義  豐
                                法官  王  仁  貴
      本件正本證明與原本無異
                                      書  記  官
中    華    民    國  九十五  年    四    月   十四   日
                                                      Ｑ


司法院資訊處製作；財團法人民間司法改革基金會備份。
